Inventaris van het archief van de Kabinet der Koningin: Verbaalarchief, 1976-1988
Nationaal Archief, Den Haag
- Verbaal: wetten, kabinetsbrieven
  - Afgezonderde stukken, 1976-1988; 16389-18851; 2463 pakken
    - 1979 december 18 (39-44, 82, 83), 17170
    - 1979 december 19 (86-101, 107), 17171
    - 1979 december 20 (44-50), 17172
    - 1979 december 21 (26-30), 17173
    - 1979 december 27 (12-16, 55-58), 17174
    - 1979 december 28 (16-28), 17175
    - 1980 januari 1 (18-21, 91, 92, 105), 17176
    - 1980 januari 4 (37), 17177
    - 1980 januari 1 (33, 34), 17178
    - 1980 januari 9 (36), 17179
    - 1980 januari 14 (52, 53, 63), 17180
    - 1980 januari 15 (23-40, 47-50, 80), 17181
    - 1980 januari 17 (6-9, 53, 80), 17182
    - 1980 januari 18 (80-83), 17183
    - 1980 januari 21 (50-62, 65), 17184
    - 1980 januari 22 (19-34, 77-81), 17185
    - 1980 januari 24 (81, 82), 17186
    - 1980 januari 25 (15-24, 67-74), 17187
    - 1980 januari 26 (1), 17188
    - 1980 januari 28 (10-21, 67), 17189
    - 1980 januari 29 (18-21, 55-69, 82, 86, 87), 17190
    - 1980 januari 30 (35, 39-40), 17191
    - 1980 januari 31 (41-47, 99), 17192
    - 1980 februari 1 (84, 85), 17193
    - 1980 februari 4 (40-43), 17194
    - 1980 februari 5 (18-22, 71, 72, 87), 17195
    - 1980 februari 6 (42-46, 56), 17196
    - 1980 februari 7 (6, 93-102), 17197
    - 1980 februari 8 (20, 79-94), 17198
    - 1980 februari 11 (34, 90-103), 17199
    - 1980 februari 12 (35-37, 65-84, 94, 107), 17200
    - 1980 februari 20 (2, 37-46, 182, 183, 188), 17201
    - 1980 februari 22 (17-22, 86, 87, 98-100), 17202
    - 1980 februari 26 (9, 12), 17203
    - 1980 februari 27 (54, 155-158, 162), 17204
    - 1980 februari 28 (11), 17205
    - 1980 maart 1 (5, 49-52, 139-142), 17206
    - 1980 maart 5 (34-36, 46, 115-138), 17207
    - 1980 maart 8 (35-43, 59-75, 77, 78), 17208
    - 1980 maart 10 (39-41), 17209
    - 1980 maart 11 (47-49), 17210
    - 1980 maart 12 (54), 17211
    - 1980 maart 13 (5-16, 18-27, 34, 45-50), 17212
    - 1980 maart 14 (8, 32-36, 73-75), 17213
    - 1980 maart 17 (53-60), 17214
    - 1980 maart 18 (29-35), 17215
    - 1980 maart 19 (19, 57), 17216
    - 1980 maart 20 (9-12), 17217
    - 1980 maart 21 (13, 70-77, 92), 17218
    - 1980 maart 22 (57-64), 17219
    - 1980 maart 24 (56-71, 93, 94-97), 17220
    - 1980 maart 26 (39-50, 65, 71-82), 17221
    - 1980 maart 27 (83, 84), 17222
    - 1980 maart 28 (13, 14, 48-52, 59, 60), 17223
    - 1980 maart 29 (66), 17224
    - 1980 maart 31 (9-13, 73, 90), 17225
    - 1980 april 1 (33-42, 46, 47, 77, 78), 17226
    - 1980 april 2 (46), 17227
    - 1980 april 8 (19-26, 100-103), 17228
    - 1980 april 9 (53, 54), 17229
    - 1980 april 10 (10, 11), 17230
    - 1980 april 11 (18-26, 67), 17231
    - 1980 april 14 (24), 17232
    - 1980 april 15 (27-30, 73-75), 17233
    - 1980 april 16 (64-76, 80), 17234
    - 1980 april 18 (17, 18, 66-70), 17235
    - 1980 april 19 (41-44, 49, 50), 17236
    - 1980 april 21 (102-113), 17237
    - 1980 april 22 (23, 99-106, 112), 17238
    - 1980 april 23 (69-71), 17239
    - 1980 april 24 (28-40), 17240
    - 1980 april 25 (28, 77-85, 105), 17241
    - 1980 april 26 (15-44, 80), 17242
    - 1980 april 28 (7-16, 144, 145, 147-156, 165), 17243
    - 1980 mei 7 (31), 17244
    - 1980 mei 8 (33), 17245
    - 1980 mei 12 (4), 17246
    - 1980 mei 19 (4), 17247
    - 1980 mei 20 (70, 92), 17248
    - 1980 mei 23 (16, 17), 17249
    - 1980 mei 28 (58), 17250
    - 1980 juni 4 (16-18), 17251
    - 1980 juni 6 (24, 25, 58), 17252
    - 1980 juni 10 (19-21), 17253
    - 1980 juni 12 (48-50), 17254
    - 1980 juni 13 (14, 19, 106-122, 126,130), 17255
    - 1980 juni 14 (4,19), 17256
    - 1980 juni 16 (4-8, 56), 17257
    - 1980 juni 17 (39-45, 54, 75-89), 17258
    - 1980 juni 21 (49-67), 17259
    - 1980 juni 23 (25-38, 92-96), 17260
    - 1980 juni 25 (22-34, 87), 17261
    - 1980 juni 26 (35-37, 152-162, 171, 172), 17262
    - 1980 juni 28 (23-29, 131-156, 161), 17263
    - 1980 juni 30 (32-39, 52, 53), 17264
    - 1980 juli 1 (7-14, 62-70, 76-79, 82, 83, 86), 17265
    - 1980 juli 2 (33-37, 133, 134), 17266
    - 1980 juli 3 (16-26, 29-50, 148-157, 174, 177), 17267
    - 1980 juli 4 (18, 102-104, 105), 17268
    - 1980 juli 15 (14, 27, 35, 36, 52, 84, 90-110), 17269
    - 1980 juli 19 (46-57, 263, 264), 17270
    - 1980 juli 23 (141, 142, 144, 145), 17271
    - 1980 juli 26 (6, 7, 41-44, 111), 17272
    - 1980 juli 30 (27, 28, 59), 17273
    - 1980 augustus 2 (13-24, 96-106), 17274
    - 1980 augustus 5 (1, 21, 22), 17275
    - 1980 augustus 7 (13-21, 54), 17276
    - 1980 augustus 8 (41-43), 17277
    - 1980 augustus 11 (38, 39), 17278
    - 1980 augustus 12 (15, 88, 89, 91), 17279
    - 1980 augustus 13 (8, 71), 17280
    - 1980 augustus 14 (88-90), 17281
    - 1980 augustus 15 (57-64), 17282
    - 1980 augustus 18 (5, 35-55, 57, 59), 17283
    - 1980 augustus 19 (50-60, 65, 66), 17284
    - 1980 augustus 21 (17-20), 17285
    - 1980 augustus 22 (3, 12-16, 68, 69), 17286
    - 1980 augustus 25 (15), 17287
    - 1980 augustus 26 (6-29, 65, 66), 17288
    - 1980 augustus 27 (41-44, 79, 80), 17289
    - 1980 augustus 28 (58), 17290
    - 1980 augustus 29 (56-65), 17291
    - 1980 september 1 (42-60), 17292
    - 1980 september 2 (6-14, 29-38), 17293
    - 1980 september 3 (13), 17294
    - 1980 september 4 (68-70), 17295
    - 1980 september 5 (10-36), 17296
    - 1980 september 8 (1-2, 13-20), 17297
    - 1980 september 9 (14, 15, 82), 17298
    - 1980 september 10 (13-17, 69, 95), 17299
    - 1980 september 11 (52, 53, 61, 62), 17300
    - 1980 september 12 (52), 17301
    - 1980 september 15 (6, 48-56, 58), 17302
    - 1980 september 16 (31), 17303
    - 1980 september 17 (53, 54), 17304
    - 1980 september 18 (28-31, 79-84), 17305
    - 1980 september 19 (38, 39), 17306
    - 1980 september 22 (6, 37-39, 42,43), 17307
    - 1980 september 23 (47-57), 17308
    - 1980 september 24 (60-63), 17309
    - 1980 september 25 (41, 42), 17310
    - 1980 september 26 (53), 17311
    - 1980 september 30 (72-76), 17312
    - 1980 oktober 1 (33, 86-91, 122), 17313
    - 1980 oktober 2 (3, 47-55, 57, 62, 69,76), 17314
    - 1980 oktober 3 (41-54), 17315
    - 1980 oktober 6 (7, 8, 51-53), 17316
    - 1980 oktober 7 (39), 17317
    - 1980 oktober 8 (9, 10, 29-46), 17318
    - 1980 oktober 9 (8, 21-23, 61-73, 80), 17319
    - 1980 oktober 10 (13, 89-99, 116), 17320
    - 1980 oktober 11 (48-56), 17321
    - 1980 oktober 13 (6-16, 52, 53, 67-71), 17322
    - 1980 oktober 14 (26-34, 73-78, 99), 17323
    - 1980 oktober 15 (10, 11, 40-46, 48), 17324
    - 1980 oktober 16 (11-13, 42, 43, 67-74, 85), 17325
    - 1980 oktober 17 (5-17, 67-78, 101, 102), 17326
    - 1980 oktober 18 (78-88, 95), 17327
    - 1980 oktober 21 (16-19, 92-103, 116), 17328
    - 1980 oktober 25 (151-166), 17329
    - 1980 oktober 27 (41, 123-146, 154), 17330
    - 1980 november 8 (44-71, 222-235), 17331
    - 1980 november 10 (9-11, 95, 96), 17332
    - 1980 november 11 (8-11), 17333
    - 1980 november 12 (15-35, 62, 63), 17334
    - 1980 november 13 (43-56), 17335
    - 1980 november 14 (81-102), 17336
    - 1980 november 17 (22-41), 17337
    - 1980 november 18 (1, 2, 58-70), 17338
    - 1980 november 19 (23-25, 56-60), 17339
    - 1980 november 20 (16-20, 44-46), 17340
    - 1980 november 21 (35-44), 17341
    - 1980 november 24 (59), 17342
    - 1980 november 26 (16-23, 57), 17343
    - 1980 november 27 (22, 23, 51-54), 17344
    - 1980 december 1 (41-50), 17345
    - 1980 december 2 (23-28, 59-68, 88, 89, 91), 17346
    - 1980 december 4 (6-17, 63), 17347
    - 1980 december 8 (26-30, 51-53), 17348
    - 1980 december 9 (63-69), 17349
    - 1980 december 10 (42-59), 17350
    - 1980 december 11 (86-88), 17351
    - 1980 december 12 (28-33), 17352
    - 1980 december 15 (74-81, 84), 17353
    - 1980 december 16 (13-22, 57-69, 78), 17354
    - 1980 december 18 (48-53), 17355
    - 1980 december 19 (45-57), 17356
    - 1980 december 22 (50-52), 17357
    - 1980 december 23 (18, 63-67), 17358
    - 1980 december 24 (44-57, 98-107), 17359
    - 1980 december 29 (10, 43, 88-94), 17360
    - 1980 december 30 (24, 25), 17361
    - 1981 januari 5 (38-42, 47, 59), 17362
    - 1981 januari 6 (58, 90), 17363
    - 1981 januari 8 (87), 17364
    - 1981 januari 12 (11-24), 17365
    - 1981 januari 13 (20, 21, 59-64), 17366
    - 1981 januari 14 (12-14, 43, 44, 55), 17367
    - 1981 januari 16 (40-50), 17368
    - 1981 januari 19 (11, 12, 54-61), 17369
    - 1981 januari 20 (42-45, 68, 69), 17370
    - 1981 januari 22 (28-39, 71-91, 95), 17371
    - 1981 januari 23 (8-10, 15,65, 66, 69), 17372
    - 1981 januari 26 (54-58), 17373
    - 1981 januari 27 (5-12, 30-33), 17374
    - 1981 januari 28 (38, 40-54), 17375
    - 1981 januari 29 (29-32, 59-61), 17376
    - 1981 januari 30 (60-67), 17377
    - 1981 februari 2 (54-61), 17378
    - 1981 februari 3 (47,48), 17379
    - 1981 februari 4 (44,45), 17380
    - 1981 februari 5 (45), 17381
    - 1981 februari 6 (92-94), 17382
    - 1981 februari 9 (54-70, 80), 17383
    - 1981 februari 10 (14-19, 34-42), 17384
    - 1981 februari 11 (46-50), 17385
    - 1981 februari 12 (39-43), 17386
    - 1981 februari 13 (14-16, 37-40), 17387
    - 1981 februari 16 (38-44), 17388
    - 1981 februari 17 (9-12, 52-55), 17389
    - 1981 februari 18 (48-58), 17390
    - 1981 februari 19 (20, 21, 45, 46), 17391
    - 1981 februari 20 (40-46), 17392
    - 1981 februari 24 (70-74), 17393
    - 1981 februari 25 (83-89), 17394
    - 1981 februari 26 (28, 29, 71-79), 17395
    - 1981 februari 27 (18, 96-99, 103, 116-121), 17396
    - 1981 februari 28 (3-6, 38-43), 17397
    - 1981 maart 2 (3-19, 45-51, 58), 17398
    - 1981 maart 9 (79, 142), 17399
    - 1981 maart 10 (30-40, 183-185), 17400
    - 1981 maart 14 (2, 3, 41-46), 17401
    - 1981 maart 16 (128-130, 148-150), 17402
    - 1981 maart 17 (45-47), 17403
    - 1981 maart 18 (50-55), 17404
    - 1981 maart 19 (60-70), 17405
    - 1981 maart 20 (19-28, 63-67, 79, 80, 85-87), 17406
    - 1981 maart 21 (67-76), 17407
    - 1981 maart 23 (75-82), 17408
    - 1981 maart 24 (45, 47-56), 17409
    - 1981 maart 25 (25-33, 57-59), 17410
    - 1981 maart 26 (15-27, 70-81, 84, 85), 17411
    - 1981 maart 27 (29-33, 36), 17412
    - 1981 maart 28 (11, 35-45, 48,49), 17413
    - 1981 maart 30 (16-18, 74-79), 17414
    - 1981 april 3 (12, 92-106), 17415
    - 1981 april 4 (63-68), 17416
    - 1981 april 6 (17-19), 17417
    - 1981 april 7 (16-19), 17418
    - 1981 april 8 (47, 48, 117-127, 137), 17419
    - 1981 april 9 (30, 31, 77), 17420
    - 1981 april 10 (52, 54, 84-88), 17421
    - 1981 april 14 (13, 14), 17422
    - 1981 april 21 (21, 22), 17423
    - 1981 april 22 (21), 17424
    - 1981 april 23 (30, 31, 83-85), 17425
    - 1981 april 24 (60, 61), 17426
    - 1981 april 27 (21, 45, 46), 17427
    - 1981 april 28 (11-20, 55), 17428
    - 1981 april 29 (21-36, 66-68, 108), 17429
    - 1981 mei 1 (125, 131), 17430
    - 1981 mei 4 (38), 17431
    - 1981 mei 5 (68-73), 17432
    - 1981 mei 6 (15-29, 47-60), 17433
    - 1981 mei 7 (26, 57-59), 17434
    - 1981 mei 8 (33, 34), 17435
    - 1981 mei 11 (80), 17436
    - 1981 mei 12 (1, 30, 40), 17437
    - 1981 mei 13 (9-18, 82, 83), 17438
    - 1981 mei 14 (15, 43, 44, 66), 17439
    - 1981 mei 15 (61-67), 17440
    - 1981 mei 19 (1, 42-49, 52, 53, 56, 77-82), 17441
    - 1981 mei 21 (63-68), 17442
    - 1981 mei 22 (37), 17443
    - 1981 mei 25 (33-57), 17444
    - 1981 mei 26 (78-84, 91), 17445
    - 1981 mei 27 (7, 8, 14, 62-68), 17446
    - 1981 mei 29 (92), 17447
    - 1981 juni 2 (50, 51), 17448
    - 1981 juni 3 (3, 7, 68), 17449
    - 1981 juni 4 (61-74), 17450
    - 1981 juni 5 (120-122, 126), 17451
    - 1981 juni 9 (41, 42, 54), 17452
    - 1981 juni 10 (12-14, 64, 65), 17453
    - 1981 juni 11 (16), 17454
    - 1981 juni 12 (12-18, 52), 17455
    - 1981 juni 15 (90), 17456
    - 1981 juni 16 (9, 10), 17457
    - 1981 juni 17 (30, 31, 40), 17458
    - 1981 juni 18 (21-26, 79, 80), 17459
    - 1981 juni 19 (3), 17460
    - 1981 juni 22 (2, 39-47), 17461
    - 1981 juni 23 (6, 7, 36-43, 72-84), 17462
    - 1981 juni 24 (60-87, 89, 90), 17463
    - 1981 juni 25 (63, 67), 17464
    - 1981 juni 26 (13-17, 49-63), 17465
    - 1981 juni 29 (40), 17466
    - 1981 juni 30 (9, 10), 17467
    - 1981 juli 1 (80), 17468
    - 1981 juli 2 (34, 76-79), 17469
    - 1981 juli 3 (58-60, 73), 17470
    - 1981 juli 6 (103), 17471
    - 1981 juli 7 (3-6, 39-41, 45), 17472
    - 1981 juli 8 (10, 52, 53), 17473
    - 1981 juli 9 (74-76), 17474
    - 1981 juli 10 (14-22, 45), 17475
    - 1981 juli 13 (52-56), 17476
    - 1981 juli 14 (12-17, 38, 44), 17477
    - 1981 juli 15 (19, 20, 79-91, 103-105), 17478
    - 1981 juli 16 (23-27, 176, 177), 17479
    - 1981 juli 17 (18-23, 129, 130), 17480
    - 1981 juli 18 (45-49), 17481
    - 1981 juli 22 (16-21, 26-37, 63, 122-126), 17482
    - 1981 juli 23 (14, 107), 17483
    - 1981 juli 28 (163-168), 17484
    - 1981 juli 29 (53, 54, 66, 67), 17485
    - 1981 juli 30 (24, 25, 121-132), 17486
    - 1981 juli 31 (31-41, 112-127, 129, 134, 171), 17487
    - 1981 augustus 4 (6, 52), 17488
    - 1981 augustus 10 (35), 17489
    - 1981 augustus 11 (57), 17490
    - 1981 augustus 13 (33), 17491
    - 1981 augustus 14 (99-101), 17492
    - 1981 augustus 17 (54), 17493
    - 1981 augustus 18 (11-26, 65-73), 17494
    - 1981 augustus 19 (61, 62), 17495
    - 1981 augustus 20 (22, 23, 81), 17496
    - 1981 augustus 21 (81-83), 17497
    - 1981 augustus 24 (54), 17498
    - 1981 augustus 25 (56), 17499
    - 1981 augustus 28 (32-37, 49), 17500
    - 1981 augustus 31 (48, 49, 54, 55), 17501
    - 1981 september 1 (47), 17502
    - 1981 september 3 (13-35, 97, 98), 17503
    - 1981 september 7 (7, 34, 35, 42), 17504
    - 1981 september 8 (36), 17505
    - 1981 september 9 (4, 97), 17506
    - 1981 september 10 (17-30, 102-108, 114, 115, 117), 17507
    - 1981 september 11 (85), 17508
    - 1981 september 14 (1), 17509
    - 1981 september 16 (1), 17510
    - 1981 september 17 (16-19), 17511
    - 1981 september 22 (3, 4, 14, 16, 52-54), 17512
    - 1981 september 23 (41, 42), 17513
    - 1981 september 24 (43), 17514
    - 1981 september 25 (36-39), 17515
    - 1981 september 28 (51-53), 17516
    - 1981 september 29 (7, 34-36), 17517
    - 1981 september 30 (51), 17518
    - 1981 oktober 1 (24-34), 17519
    - 1981 oktober 2 (2, 64, 65), 17520
    - 1981 oktober 5 (31-38), 17521
    - 1981 oktober 7 (20-26, 88, 89), 17522
    - 1981 oktober 8 (82-90), 17523
    - 1981 oktober 9 (24-31, 51-53), 17524
    - 1981 oktober 12 (43), 17525
    - 1981 oktober 13 (3, 4, 12, 13, 58, 59), 17526
    - 1981 oktober 14 (54), 17527
    - 1981 oktober 15 (70), 17528
    - 1981 oktober 16 (10, 11, 52-78, 89, 96), 17529
    - 1981 oktober 17 (12, 13, 49), 17530
    - 1981 oktober 26 (13-16), 17531
    - 1981 oktober 27 (23-26, 30, 62, 63, 68, 69), 17532
    - 1981 oktober 28 (64), 17533
    - 1981 oktober 29 (11-25), 17534
    - 1981 oktober 30 (7-10, 59-68), 17535
    - 1981 november 2 (18-20, 61-73, 79-82), 17536
    - 1981 november 3 (77-81), 17537
    - 1981 november 4 (4-17), 17538
    - 1981 november 5 (2, 3, 69-73), 17539
    - 1981 november 6 (25, 61-70, 77), 17540
    - 1981 november 7 (46-69, 76), 17541
    - 1981 november 11 (1), 17542
    - 1981 november 16 (104-117, 141, 149), 17543
    - 1981 november 17 (27-42, 64-66), 17544
    - 1981 november 18 (30-34, 113-116), 17545
    - 1981 november 19 (87, 101-107), 17546
    - 1981 november 20 (29-32, 41-45), 17547
    - 1981 november 23 (12, 13, 77-82, 97, 103), 17548
    - 1981 november 24 (14), 17549
    - 1981 november 25 (13-15, 19, 20, 53, 102-108), 17550
    - 1981 november 26 (9-11, 21, 26), 17551
    - 1981 november 27 (75-78), 17552
    - 1981 november 30 (57-59), 17553
    - 1981 december 1 (12, 16, 73-80), 17554
    - 1981 december 2 (8, 105-107), 17555
    - 1981 december 3 (66-72, 75), 17556
    - 1981 december 4 (14, 15), 17557
    - 1981 december 7 (5, 42-60, 65), 17558
    - 1981 december 8 (19, 20, 76-82, 87), 17559
    - 1981 december 9 (18), 17560
    - 1981 december 10 (51-58, 60), 17561
    - 1981 december 11 (65-73, 76, 77), 17562
    - 1981 december 15 (5-8, 67-73, 77, 78), 17563
    - 1981 december 16 (94), 17564
    - 1981 december 17 (21, 22, 108-113, 125), 17565
    - 1981 december 18 (19-34, 70-80), 17566
    - 1981 december 19 (27, 93-97, 103, 104), 17567
    - 1981 december 28 (24, 25), 17568
    - 1981 december 30 (13, 68-99, 207-209, 215), 17569
    - 1982 januari 4 (3-10, 21, 33), 17570
    - 1982 januari 5 (15-17, 52-54), 17571
    - 1982 januari 6 (21-23), 17572
    - 1982 januari 1 (24-26, 49), 17573
    - 1982 januari 11 (34, 35), 17574
    - 1982 januari 12 (34-39, 53-57), 17575
    - 1982 januari 14 (17-20, 44), 17576
    - 1982 januari 18 (54-60, 65), 17577
    - 1982 januari 19 (9, 10,44-48, 57), 17578
    - 1982 januari 20 (64-75, 80), 17579
    - 1982 januari 21 (69-79, 85), 17580
    - 1982 januari 22 (103-110), 17581
    - 1982 januari 25 (13), 17582
    - 1982 januari 26 (12-16, 53, 54, 64, 66, 67, 72, 73), 17583
    - 1982 januari 27 (43), 17584
    - 1982 januari 28 (11, 50-54), 17585
    - 1982 januari 29 (32, 33), 17586
    - 1982 februari 1 (1), 17587
    - 1982 februari 1 (35-38), 17588
    - 1982 februari 3 (58-61), 17589
    - 1982 februari 4 (9-19, 49-56, 64), 17590
    - 1982 februari 5 (47-54), 17591
    - 1982 februari 8 (9-12, 47), 17592
    - 1982 februari 9 (11, 80-87), 17593
    - 1982 februari 10 (52), 17594
    - 1982 februari 11 (34-41, 43), 17595
    - 1982 februari 12 (39-44), 17596
    - 1982 februari 15 (27, 69), 17597
    - 1982 februari 16 (14-24), 17598
    - 1982 februari 17 (67-85, 88), 17599
    - 1982 februari 18 (110-119, 129), 17600
    - 1982 februari 19 (6-16, 66, 75), 17601
    - 1982 februari 25 (17-24, 73-75), 17602
    - 1982 februari 26 (32-34, 113, 114), 17603
    - 1982 februari 27 (10-19, 65, 66), 17604
    - 1982 maart 4 (43-47,50), 17605
    - 1982 maart 5 (8-12, 21-35), 17606
    - 1982 maart 8 (8-18, 61-65), 17607
    - 1982 maart 11 (62-66), 17608
    - 1982 maart 12 (39-46), 17609
    - 1982 maart 15 (34), 17610
    - 1982 maart 17 (12-24, 50-54), 17611
    - 1982 maart 18 (73, 74), 17612
    - 1982 maart 19 (43-53), 17613
    - 1982 maart 22 (57-67), 17614
    - 1982 maart 23 (49-56), 17615
    - 1982 maart 24 (24-29, 63, 64), 17616
    - 1982 maart 25 (16), 17617
    - 1982 maart 26 (29-34), 17618
    - 1982 maart 29 (22), 17619
    - 1982 maart 30 (40-43, 62), 17620
    - 1982 maart 31 (30, 121-126), 17621
    - 1982 april 1 (7-14, 61-66), 17622
    - 1982 april 2 (7-15, 67-71, 73, 74, 76-80, 84-87), 17623
    - 1982 april 5 (31,47-53), 17624
    - 1982 april 6 (25, 117-130, 132, 133, 139), 17625
    - 1982 april 7 (86, 87), 17626
    - 1982 april 8 (13-20, 51, 78, 79, 87-102), 17627
    - 1982 april 9 (58), 17628
    - 1982 april 13 (38-40), 17629
    - 1982 april 14 (15-26, 43, 57-62), 17630
    - 1982 april 15 (4, 39-60, 64, 65, 76-81), 17631
    - 1982 april 16 (15, 77-87), 17632
    - 1982 april 26 (2), 17633
    - 1982 april 27 (39-41), 17634
    - 1982 april 28 (1, 26-28, 30-32), 17635
    - 1982 april 29 (13, 14), 17636
    - 1982 mei 4 (15, 16), 17637
    - 1982 mei 7 (26-39, 113-115), 17638
    - 1982 mei 10 (38-51), 17639
    - 1982 mei 12 (69-71, 73, 88), 17640
    - 1982 mei 13 (53-59), 17641
    - 1982 mei 14 (12-19, 32-43), 17642
    - 1982 mei 17 (71-76), 17643
    - 1982 mei 18 (48, 49), 17644
    - 1982 mei 19 (33-35, 111-114), 17645
    - 1982 mei 25 (53, 54, 56), 17646
    - 1982 mei 26 (1, 2, 13-16, 45, 46), 17647
    - 1982 mei 27 (17-26, 90-93), 17648
    - 1982 mei 28 (18-20, 60, 61), 17649
    - 1982 mei 29 (6, 102, 104), 17650
    - 1982 juni 2 (84), 17651
    - 1982 juni 3 (2, 66-81), 17652
    - 1982 juni 4 (27-37, 80-109), 17653
    - 1982 juni 7 (10-14, 87-92), 17654
    - 1982 juni 8 (17, 73, 74), 17655
    - 1982 juni 9 (1, 55), 17656
    - 1982 juni 10 (64-69), 17657
    - 1982 juni 11 (101-114), 17658
    - 1982 juni 12 (54-73, 80), 17659
    - 1982 juni 19 (52, 53), 17660
    - 1982 juni 30 (172-174), 17661
    - 1982 juli 1 (27-83, 104-109, 306-312, 317, 389), 17662
    - 1982 juli 2 (10-30, 110-118), 17663
    - 1982 juli 3 (27-35, 37-46, 195), 17664
    - 1982 juli 5 (40-42, 85-109), 17665
    - 1982 juli 6 (6, 61-71), 17666
    - 1982 juli 7 (14, 78-81, 86), 17667
    - 1982 juli 8 (55, 94-104), 17668
    - 1982 juli 9 (27, 30), 17669
    - 1982 juli 13 (11), 17670
    - 1982 juli 17 (2, 3), 17671
    - 1982 juli 20 (33-35), 17672
    - 1982 juli 24 (14, 49-60), 17673
    - 1982 juli 26 (24-27, 68-76, 80, 271, 286-300, 305), 17674
    - 1982 juli 30 (10, 43-50, 52-55, 198-225, 230), 17675
    - 1982 augustus 5 (49-56, 130, 174-178, 180), 17676
    - 1982 augustus 7 (29-35, 39, 150-157), 17677
    - 1982 augustus 9 (51, 66), 17678
    - 1982 augustus 12 (10-12, 43-46, 104-123), 17679
    - 1982 augustus 16 (51-77), 17680
    - 1982 augustus 17 (96, 104), 17681
    - 1982 augustus 18 (13-18, 51-55), 17682
    - 1982 augustus 19 (10-14, 88, 216-229), 17683
    - 1982 augustus 23 (10-16, 47-54), 17684
    - 1982 augustus 24 (29, 30), 17685
    - 1982 augustus 25 (10-18, 85-87, 95, 126, 133, 137, 166, 171, 172, 178, 199, 213), 17686
    - 1982 augustus 26 (9-16, 18-20,70, 71), 17687
    - 1982 augustus 30 (1, 28, 29, 132-136), 17688
    - 1982 augustus 31 (21-30), 17689
    - 1982 september 1 (79, 80), 17690
    - 1982 september 2 (10, 11, 32-37, 39-50, 104), 17691
    - 1982 september 3 (2), 17692
    - 1982 september 4 (34, 35), 17693
    - 1982 september 6 (37-41, 56, 71), 17694
    - 1982 september 7 (83-85, 88), 17695
    - 1982 september 8 (27, 28, 30-37), 17696
    - 1982 september 9 (1, 14-43, 74, 77, 78, 80, 86), 17697
    - 1982 september 10 (3-16, 39-46), 17698
    - 1982 september 13 (5), 17699
    - 1982 september 14 (80), 17700
    - 1982 september 15 (8-23), 17701
    - 1982 september 16 (56, 58-61, 68), 17702
    - 1982 september 17 (45-50, 56, 81, 83-89), 17703
    - 1982 september 20 (13-15, 27), 17704
    - 1982 september 21 (51-55, 57), 17705
    - 1982 september 23 (8, 9, 83-91), 17706
    - 1982 september 24 (45-58), 17707
    - 1982 september 27 (56, 57), 17708
    - 1982 september 28 (62-69), 17709
    - 1982 september 29 (40, 74-78), 17710
    - 1982 september 30 (17-21, 56-62), 17711
    - 1982 oktober 1 (53-58), 17712
    - 1982 oktober 4 (46-51), 17713
    - 1982 oktober 5 (7-11, 32-34), 17714
    - 1982 oktober 6 (16, 64-69, 76), 17715
    - 1982 oktober 7 (46-49), 17716
    - 1982 oktober 8 (31-36, 89, 90, 105), 17717
    - 1982 oktober 11 (45-67), 17718
    - 1982 oktober 13 (57, 77), 17719
    - 1982 oktober 14 (3, 65-71), 17720
    - 1982 oktober 15 (65-74, 101), 17721
    - 1982 oktober 18 (8, 12, 13), 17722
    - 1982 oktober 25 (104, 105), 17723
    - 1982 oktober 26 (53-66), 17724
    - 1982 oktober 27 (66-81, 86-92), 17725
    - 1982 oktober 28 (19-21, 38, 39, 71-77), 17726
    - 1982 oktober 29 (9-11, 13-26, 105), 17727
    - 1982 november 1 (68-80, 83), 17728
    - 1982 november 2 (80, 81), 17729
    - 1982 november 3 (160-172), 17730
    - 1982 november 4 (12-19, 78-84), 17731
    - 1982 november 5 (72-90), 17732
    - 1982 november 11 (30, 31), 17733
    - 1982 november 12 (60-64), 17734
    - 1982 november 15 (34), 17735
    - 1982 november 17 (1-7), 17736
    - 1982 november 19 (45-50, 72), 17737
    - 1982 november 22 (78-85), 17738
    - 1982 november 23 (48-67, 73, 74), 17739
    - 1982 november 24 (71-81), 17740
    - 1982 november 25 (54-58, 59), 17741
    - 1982 november 26 (34-36), 17742
    - 1982 november 29 (61), 17743
    - 1982 november 30 (26, 61-67), 17744
    - 1982 december 1 (42-48), 17745
    - 1982 december 2 (67-74), 17746
    - 1982 december 3 (44-46), 17747
    - 1982 december 6 (62), 17748
    - 1982 december 7 (95, 96), 17749